---
title: "PRA2_yolanda67_clean: Neteja de dades"
author: "Yolanda Sánchez"
date: "8 Gener de 2018"
output: html_document
---

```{r setup, include=FALSE}
knitr::opts_chunk$set(echo = TRUE)
```

__2. Neteja de les dades__

  __2.1 Selecció de les dades d'interés a analitzar. Quins són els camps més rellevants per tal de respondre al problema?__
    Les fonts de dades s'han explicat al font "PRA2_yolanda67_load.Rmd".
    Pel que fa als camps rellevants:
    IMDB: 
    - ID (necessari per enllaçar amb altres datasets)
    - Títol primari
    - Gèneres: bàsic per un dels nostres objectius (veure punt 1). Extreurem el primer de la llista com principal.
    - StartYear: útil per analitzar per any/dècada.
    - Rating i nombre de vots.
    TMDB:
    - ID (necesssari per anllaçar amb IMDB)
    - Overview (sumari, trama) i Tagline (lema publicitari): no l'utilitzem en els casos que ens ocupa, 
    però considerem interessant guardar-los per anàlisi de sentiment.
    - Budget (pressupost)
    - Revenue: agafarem la dada d'aquest dataset si no es pot obtenir de BOXOFFICE
    BOXOFFICE:
    - Títol (necessari per enllaçar amb IMDB, ja que no hi ha ID)
    - Revenue (recaptació).
    
  __2.2 Les dades contenen zeros o elements buits? I valors extrems? Com gestionaries cadascun d'aquests casos?__
    En general:
    - Descartem els registres complets on hi ha valors NA o inconsistents en columnes fonamentals.
    - En el cas de les dates (TMDB.StartDate), les convertim a tipus Date i per tant les verifiquem.
    - En funció del tipus d'anàlisi que necessitem, filtrarem el dataset descartant registres 
    que no tinguin els valors que ens interessen.
    - Es donen valors extrems en el cas de la recaptació, però s'han de considerar ja que són precisament 
    els més significatius.

******
## Preparació entorn
******

* Versión de R instalada: 3.4.1
```{r Label_0100, eval=TRUE, echo=TRUE, warning=FALSE }

# Establecer directorio de trabajo
setwd("C:/UOC/Màster Data Science/semestre-1/Tipologia i cicle de vida de les dades/Bloc 3/Practica 2/src")

```

* Càrrega de llibreries 

```{r Label_LoadLibraries, eval=TRUE, echo=TRUE, warning=FALSE }

require(dplyr)
require(R.utils)

```

## Informació IMDB
https://datasets.imdbws.com/
http://www.imdb.com/interfaces/

```{r Label_LoadIMDBinfo, eval=TRUE, echo=TRUE, warning=FALSE }

#Posem un rang de dates per minvar el nombre de registres.
yearIni <- 1940
yearEnd <- 1960

#Càrrega del fitxer principal (title.basics)
df <- read.csv(file="title.basics.tsv", header=TRUE, sep="\t", stringsAsFactors=FALSE)
print(paste("Nombre files originals de IMDB.title.basics:",nrow(df)))

#Filtrem le files del dataset per considerar només pel·lícules
df_imdb_main <- subset(df,titleType=="movie" & startYear>=yearIni & startYear<=yearEnd & genres!="\\N")
print(paste("PEL·LÍCULES produïdes des del 1990 AMB GENRE vàlid de IMDB.titles.basics:",nrow(df_imdb_main)))
rm(df)
head(df_imdb_main)

#Descàrrega i descompressió ratings (title.ratings)
df_imdb_ratings <- read.csv(file="title.ratings.tsv", header=TRUE, sep="\t", stringsAsFactors=FALSE)
head(df_imdb_ratings)

```

## Informació recaptació
https://cran.r-project.org/web/packages/boxoffice/index.html

```{r Label_LoadBoxOfficeRevenues, eval=TRUE, echo=TRUE, warning=FALSE }

df_boxoffice_max <- read.csv(file="BoxOffice_max.csv", header=TRUE, sep=";", stringsAsFactors=FALSE)
head(df_boxoffice_max)

```

## Informació TMDB (The Movie DB)
https://www.kaggle.com/stephanerappeneau/350-000-movies-from-themoviedborg
Dataset: AllMoviesDetailsCleaned.csv

```{r Label_LoadMovieDBcleaned, eval=TRUE, echo=TRUE, warning=FALSE }

df <- read.csv(file="AllMoviesDetailsCleaned.csv", header=TRUE, sep=";", stringsAsFactors=FALSE)
print(paste("Nombre files originals de TMDB.AllMoviesDetailsCleaned.csv:",nrow(df)))

#Filtrem le files del dataset per considerar només pel·lícules estrenades
df_moviedb_cleaned <- subset(df,status=="Released")
print(paste("Pel·lícules ESTRENADES de TMDB.AllMoviesDetailsCleaned.csv:",nrow(df_moviedb_cleaned)))
rm(df)
head(df_moviedb_cleaned)

```

## Unifiquem la informació en un únic dataset

```{r Label_LoadIMDBmain, eval=TRUE, echo=TRUE, warning=FALSE }

colClasses = c("character", "integer", "character", "character", "character", "logical", 
  "integer", "Date", "character", "character", 
  "double", "double", "double", "integer");
col.names = c("imdb_id", "tmdb_id", "primaryTitle", "mainGenre", "genres", "isAdult", 
  "releaseYear", "releaseDate", "overview", "tagline", 
  "budget", "revenue", "averageRating", "numVotes");

# DataFrame buit amb estructura
dfr <- read.table(text = "", colClasses = colClasses, col.names = col.names);

#Recorregut del dataframe base (df_imdb_main)
#nrow(df_imdb_main)
for (row in 1:2000)
{

  #Informació base de IMDB
  tryCatch (
    {
      imdb_id <- df_imdb_main[row,1];
      primaryTitle <- as.character(df_imdb_main[row,3]);
      genres <- as.character(df_imdb_main[row,9]);
      isAdult <- as.character(df_imdb_main[row,5]);
      releaseYear <- as.integer(df_imdb_main[row,6]);
    },
  error=function(e)
    {
      imdb_id <- NA;
      primaryTitle <- NA;
      genres <- NA;
      isAdult <- NA;
      releaseYear <-NA;
    }
  )
  
  #Si la informació base de IMDB és correcta processem la resta de datasets
  if (!is.na(imdb_id))
  {
    
    #Busca ID IMDB a IMDB_ratings
    tryCatch (
      {
        df <- df_imdb_ratings[which(df_imdb_ratings$tconst == imdb_id), ];
        tryCatch (averageRating <- as.double(df["averageRating"]), error=function(e) {averageRating<-NA});
        tryCatch (numVotes <- as.integer(df["numVotes"]), error=function(e) {numVotes<-NA});
      },
    error = function(e)
      { 
        averageRating <- NA;
        numVotes <- NA;
      }
    )

    #Busca ID IMDB a TMDB (cleaned)
    tryCatch (
      {
        df <- df_moviedb_cleaned[which(df_moviedb_cleaned$imdb_id == imdb_id), ];
        tmdb_id <- as.integer(df[1]);
        tryCatch (
          {
            rdt <- unlist(gregexpr(pattern ="[0-9]{4}-[0-9]{2}-[0-9]{2}",as.character(df["release_date"])));
            if (rdt[1]>0)
              releaseDate <- as.Date(as.character(df["release_date"]))
            else
              releaseDate <- as.Date(as.character(df["release_date"]), format="%d/%m/%Y");
          }, error=function(e) {release_date <- NA}
        );
        tryCatch(overview <- as.character(df["overview"]), error=function(e) {overview<-NA});
        tryCatch(tagline <- as.character(df["tagline"]), error=function(e) {tagline<-NA});
        tryCatch(budget <- as.double(df["budget"]), error=function(e) {budget<-NA});
        tryCatch(revenue1 <- as.double(df["revenue"]), error=function(e) {revenue1<-NA});
      },
    error = function(e)
      { 
        tmdb_id <- NA;
        releaseDate <- NA;
        overview <- NA;
        tagline <- NA;
        budget <- NA;
        revenue1<-NA;
      }
    )

    #Busca ID IMDB a BoxOffice Revenues
    tryCatch (
      {
        df <- df_boxoffice_max[which(df_boxoffice_max$movie_name == primaryTitle), ];
        revenue2 <- as.double(df["max.gross_to_date"]);
      },
    error = function(e)
      { 
        revenue2 <-NA;
      }
    )
    
    #Si no trobem un "Revenue" vàlid de BoxOffice agafem el de TMDB
    revenue<-ifelse(!is.na(revenue2),revenue2,revenue1);
    #Determinem que el primer gènere de la llista és el principal per simplificar l'anàlisi posterior
    pos <- unlist(gregexpr(pattern =",",genres))
    if ( pos>1)
    {
      mainGenre <- substr(genres,1,pos-1);
    }
    
    #Filtrem el dataframe resultant per no considerar valors NA en columnes essencials
    if (!is.na(revenue) & !is.na(budget) & !is.na(averageRating) & !is.na(numVotes) & !is.na(releaseDate))
    {
      #Inserció de fila al dataframe unificat
      dfr[nrow(dfr)+1,] <- list(imdb_id, tmdb_id, primaryTitle, mainGenre, genres, isAdult, 
          releaseYear, releaseDate, 
          ifelse(overview=="character(0)" | is.na(overview),"-",overview), 
          ifelse(tagline=="character(0)" | is.na(tagline),"-",tagline), 
          budget, revenue, averageRating, numVotes);
    }    
  }
  
}

#Generació del dataset d'anàlisi un cop efectuades les neteges i validacions corresponents
head(dfr);
write.table(dfr, file="MoviesInfo.tsv", row.names=FALSE, col.names=TRUE, sep="\t");

```

