---
title: "PRA2_yolanda67_load: Càrrega de dades"
author: "Yolanda Sánchez"
date: "8 Gener de 2018"
output: html_document
---

```{r setup, include=FALSE}
knitr::opts_chunk$set(echo = TRUE)
```
__1. Descripció del dataset. Per què és important i quina pregunta/problema pretèn respondre?__

Per aquesta pràctica prepararem un *dataset* que recopilarà informació de pel·lícules de cinema 
des de diferents fonts:
- IMDB: base del dataset
- BoxOffice (Mojo, The Numbers): dades de recaptació. Ens recolzarem en el package "boxoffice":
  https://cran.r-project.org/web/packages/boxoffice/index.html
- TMDB (The Movie DB): dataset pre-processat de Kaggle ()
  https://www.kaggle.com/stephanerappeneau/350-000-movies-from-themoviedborg
  
Es vol demostrar/respondre else següents punts: 
1) En funció de la situació socio-política, es produeixen amb més freqüència determinats gèneres
   (exemple: durant la primera guerra mundial predomina el gènere d'acció i documental).
2) Existeix una correlació entre Pressupost i Recaptació?

******
## Preparació entorn
******

* Versión de R instalada: 3.4.1
```{r Label_0100, eval=TRUE, echo=TRUE, warning=FALSE }

# Establecer directorio de trabajo
setwd("C:/UOC/Màster Data Science/semestre-1/Tipologia i cicle de vida de les dades/Bloc 3/Practica 2/src")

```

* Càrrega de llibreries 

```{r Label_LoadLibraries, eval=TRUE, echo=TRUE, warning=FALSE }

require(dplyr)
require(R.utils)
require(boxoffice)

```

## Informació IMDB
https://datasets.imdbws.com/


```{r Label_LoadIMDBinfo, eval=TRUE, echo=TRUE, warning=FALSE }

#Descàrrega i descompressió fitxer principal (title.basics)
download.file (url="https://datasets.imdbws.com/title.basics.tsv.gz", destfile="title.basics.tsv.gz")
gunzip("title.basics.tsv.gz", overwrite=TRUE, remove=FALSE)

#Descàrrega i descompressió ratings (title.ratings)
download.file (url="https://datasets.imdbws.com/title.ratings.tsv.gz", destfile="title.ratings.tsv.gz")
gunzip("title.ratings.tsv.gz", overwrite=TRUE, remove=FALSE)

```

## Informació recaptació
https://cran.r-project.org/web/packages/boxoffice/index.html

```{r Label_LoadBoxOfficeRevenues, eval=TRUE, echo=TRUE, warning=FALSE }

#Recollir els guanys des de la web de Box Office Mojo

df_boxoffice <- boxoffice("2017-12-31")

for (y in 1900:2017)
{
  for (m in 1:12)
  {
    dt = as.Date(paste(as.character(y),"-",as.character(m),"-01",sep=""))-1
    df <- boxoffice(dt)
    df_boxoffice<-rbind(df_boxoffice, df)
  }
}

write.table(df_boxoffice, file = "BoxOffice.csv",row.names=FALSE, na="",col.names=TRUE, sep=";")

# Obtenim per cada pel·lícula l'última recaptació disponible i la deixem al dataset "BoxOffice_max.csv"

df_boxoffice_max = group_by(df_boxoffice, movie_name)
df_boxoffice_max <- summarize(df_boxoffice_max, max.gross_to_date = max(gross_to_date))
write.table(df_boxoffice_max, file = "BoxOffice_max.csv",row.names=FALSE, na="", col.names=TRUE, sep=";")
head(df_boxoffice_max)

```

## Informació TMDB (The Movie DB)
https://www.kaggle.com/stephanerappeneau/350-000-movies-from-themoviedborg
Dataset: AllMoviesDetailsCleaned.csv

``



